臺灣屏東地方法院刑事判決　　　　　　　　　　　　　九十一年度易字第八二號
　　公　訴　人　臺灣屏東地方法院檢察署檢察官
　　被　　　告　甲○○
右列被告因竊盜案件，經檢察官聲請簡易判決處刑（九十一年度偵字第一九五九號）
，本院屏東簡易庭認不宜以簡易判決處刑，移請本院改依通常程序審判，本院判決如
左：
    主  文
甲○○竊盜，累犯，處有期徒刑伍月，如易科罰金，以參佰元折算壹日。
    事  實
一、甲○○前於民國八十一年二月十七日，因違反麻醉藥品管理條例，經台灣屏東地
    方法院判處期徒刑五年四月確定，於八十一年十二月五日，又因違反麻醉藥品管
    理條例，經法院判處有期徒刑六月確定，二罪合併執行，於八十三年八月十七日
    假釋出獄（餘三年七月十二日未執行），後於八十五年十一月五日，再因違反麻
    醉藥品管理條例，經法院判處有期徒刑十月確定，於八十五年九月十九日，則因
    妨害公務，經法院判處有期徒刑四月確定，二罪定執行為一年，並與上述假釋殘
    刑合併執行，自八十六年一月一日入監執行，於八十八年九月二十二日再假釋出
    獄，並於九十年六月二十七日執行完畢。詎其仍不知悔悟，於九十年十月間中旬
    某日上午十時許，騎乘機車行經屏東縣萬丹鄉新庄村東西向快速高架道路下，見
    戊○○○所有而遭人移置停放於上址之未懸掛車牌號碼之自小貨車一輛（車內鑰
    匙未拔取，原車牌號碼ＪＷ－７０３５號，引擎號碼４Ｇ８２Ｘ０４８０６０，
    於八十七年十月間，在新竹縣新埔鎮下寮里昌益巷一一八號前為不詳姓名人所竊
    走，市價約新台幣一萬元），竟意圖為自已不法之所有，竊取該自小貨車供己代
    步使用，嗣於九十一年二月十三日二十時五十分許，在屏東縣萬巒鄉○○村○○
    路八十八之二號前，為警盤查時逃逸並棄置該車，嗣經警循線追查而查獲。
二、案經屏東縣警察局潮州分局報請台灣屏東地方法院檢察署檢察官偵查起訴。
    理  由
一、右揭事實，業據被告坦承不諱，核與被害人戊○○○指述情節相符，並有贓物認
    領保管單一紙在卷可按，次查上揭自小貨車既尚能行駛，足徵該自小貨車仍具使
    用價值，並無不能使用之情形，是該自小貨車客觀上，並無足使人認係經人棄置
    之廢車，再按竊盜罪之客體不以他人所有之物為限，即使他人因犯罪取得之動產
    ，若該動產在他人支配之下，被告予以竊取，仍應成立竊盜罪，本案既無事證可
    資證明原占用被害人自小貨車之人，已有放棄該車占有之意思，被告將之據為己
    有，即屬竊盜，從而本案事證明確，被告犯行堪以認定。
二、核被告甲○○所為，係犯刑法第三百二十條第一項竊盜罪。被告於八十一年二月
    十七日，因違反麻醉藥品管理條例，被判有期徒刑五年四月確定，於八十一年十
    二月五日，又因違反麻醉藥品管理條例，被判有期徒刑六月確定，二罪合併執行
    ，於八十三年八月十七日假釋出獄（餘三年七月十二日未執行），後於八十五年
    十一月五日，再因違反麻醉藥品管理條例，被判有期徒刑十月確定，於八十五年
    九月十九日，則因妨害公務，被判有期徒刑四月確定，二罪定執行為一年，並與
    上述假釋殘刑合併執行，自八十六年一月一日入監執行，於八十八年九月二十二
    日再假釋出獄，並於九十年六月二十七日期滿，有台灣屏東地方法院檢察署刑案
    資料查註紀錄表在卷可憑，其於執行完畢後五年以內再犯有期徒刑以上之本罪，
    為累犯，應依法加重其刑。爰審酌被告素行不佳，此有其前案紀錄表可按，所竊
    取之財物價值非鉅，犯罪後坦承犯行等一切情狀，量處如主文主文所示之刑，並
    諭知易科罰金之折算標準。
三、檢察官移送併案審理以：
（一）台灣屏東地方法院檢察署九十一年度偵字第二二六號移送併辦意旨略以：被告
      甲○○意圖為自己不法之所有，並基於概括犯意，於九十年九月三十日晚上至
      次日即十月一日凌晨五時間某時，在屏東縣南州同安村千壽路三號前，竊取許
      文忠所有車牌號碼ＶＹ－四九八七號小貨車，供己使用。又於九十年十月三日
      十一時，駕駛上開竊得之自小客車至屏東縣潮州鎮○○段一○五地號丁○○之
      蓮霧園，破壞鐵絲網而侵入蓮霧園，竊取丁○○所有噴霧器，適為黃茂耀發現
      而未，並駕駛ＶＹ－四九八七號三貨車逃逸。因認被告涉犯刑法第三百二十條
      第一項竊盜既遂罪嫌、第三百二十一條第一項第二款、第二項加重竊盜未遂罪
      嫌，且與前揭論罪科刑部分時間緊接、手段相同，觸犯犯罪構成要件相同之罪
      名，顯係基於概括犯意，爰移送併案審理。
（二）台灣屏東地方法院檢察署九十一年度偵字第一九五九號：被告甲○○涉於九十
      一年三月十二日六時至九十一年三月十二日十六時三十分，以自備之機車鑰匙
      一支，竊取庚○○所有之ＰＫＧ－七六七號重型機車一輛。
（三）台灣屏東地方法院檢察署九十一年度偵字第三○二二號：被告甲○○涉於九十
      一年五月二十六日六時至九十一年五月二十九日五時五十分與另案被告潘文吉
      至屏東縣潮州鎮、屏東縣萬丹鄉等地以自備之檳榔刀等物竊取乙○○、丙○○
      、己○○等人之檳榔。
（四）訊據被告甲○○就上揭檢察官（二）（三）移送併案審理之犯罪事實均坦承不
      諱，就上揭檢察官移送併案審理之（一）部分則矢口否認，辯稱：伊並未竊取
      該自小貨車亦未偷噴霧器。經查被告甲○○就上揭（二）（三）犯行業據告訴
      人丙○○、己○○、乙○○、庚○○指述在卷，核與共犯潘文吉供述相符，並
      有贓物保領結四紙在卷可按，就上揭（一）犯行亦據被告於警訊坦承不諱，核
      與證人黃茂耀於警訊指證被告情節相符，是被告就上揭檢察官移送併案審理之
      犯行均堪以認定，惟按刑法上連續犯所謂出於概括犯意，必須其多次犯罪行為
      ，自始均在一個預定犯罪計劃內，出於主觀上始終同一犯意之進行，始足當之
      。若中途另有新犯意發生，縱所犯為同一罪名，究非連續其初發之意思，即不
      能成立連續犯（最高法院七十六年度台上字第三四○○號判例、八十九年度台
      上字第二八二號號判決參照）。經查前揭論罪科刑部分被告係一人獨自行竊，
      而而移送併辦（三）部分均係與潘文吉共犯，又移送併辦（二）（三）部分犯
      行與前揭論罪科刑部分已相隔約五個月之時間，且質諸被告亦不諱言伊就前揭
      論罪科刑部分係：「我騎機車經過，該車鎖匙在車內，才臨時起意把車子開走
      ，我不是四處搜尋小貨車行竊」等語。移送併辦（二）部分：「那時我剛好沒
      有交通工具，想說為圖回家方便才行竊，也是剛好行經該處，看到有車子才臨
      時起意」，就移送併辦（三）部分：「那天我和潘文吉一起開庭，開完庭後，
      他說要逛逛，他臨時和我說要偷割檳榔，當時我有開砂石車正當工作，不需行
      竊維生」，就前揭論罪科刑及移送併辦（二）（三）部分均稱：「我上述幾件
      竊盜都是臨時起意，並沒有要對不特定財物行竊之意」，是被告甲○○前揭論
      罪科刑部分與移送併辦部分顯非自始在一個預定犯罪計劃內，故檢察官移送併
      辦部分與前揭論罪科刑部分，並無連續犯之裁判上一罪關係，自無從併予審理
      ，應由檢察官另行偵查，附此敘明。
據上論斷，應依刑事訴訟法第四百五十二條、第二百九十九條第一項前段，刑法第三
百二十條第一項、第四十一條第一項前段、第四十七條，罰金罰鍰提高標準條例第一
條前段、第二條，判決如主文。
中      華      民      國      九十一      年      十      月    八    日
                                      臺灣屏東地方法院刑事第四庭
                                          法  官   郭書豪
右正本證明與原本無異。
如不服本判決應於收受本判決後送達後十日內向本院提出上訴書狀，其未敘述上訴理
由者，並得於提起上訴後十日內向本院補提理由書狀（均須按他造當事人之人數附繕
本 ）「切勿逕送上級法院」
                                          書記官   唐淑嫻
中      華      民      國      九十一      年      十      月    八    日
附錄本判決論罪科刑法條：
刑法第三百二十條第一項：
意圖為自己或第三人不法之所有，而竊取他人之動產者，為竊盜罪，處五年以下有期
徒刑、拘役或五百元以下罰金。
